臺灣高雄地方法院刑事判決　　　　　　 100年度易字第1131號
公　訴　人　臺灣高雄地方法院檢察署檢察官
被　　　告　施森雄
上列被告因違反性騷擾防治法案件，經檢察官提起公訴（99年度
偵字第26894號），本院判決如下：
    主  文
施森雄無罪。
    理  由
壹、程序部分（本案關於證據能力之認定）：
    按被告以外之人於審判外之陳述，雖不符同法第159 條之1
    至第159 條之4 之規定，但經當事人於審判程序同意作為證
    據，法院審酌該言詞陳述或書面陳述作成時之情況，認為適
    當者，亦得為證據，同法第159 條之5 第1 項定有明文。本
    判決所引用之各項證據，其中部分雖屬被告以外之人於審判
    外之陳述，然均經本院依法踐行調查證據程序，當事人於審
    判程序亦同意作為證據（院一卷第17頁反面、院二卷第73頁
    ），本院審酌上開證據資料作成時之情況，並無違法不當及
    證明力明顯過低之瑕疵，且無依法應排除其證據能力之情形
    ，認以之作為證據應屬適當，依刑事訴訟法第159 條之5 規
    定，應有證據能力。 
貳、實體部分：
一、公訴意旨略以：被告施森雄係停車站管理員，因代號0000-0
    000 號（下稱A 女，民國83年2 月間出生，真實姓名年籍詳
    卷）時常至被告工作之停車場附近遛狗而認識，於99年7 月
    6 日下午7 時許，被告藉故邀約A 女至其當時居住之高雄市
    鼓山區住處（詳細地址詳卷）頂樓見面，A 女無法推卻只得
    赴約，被告見A 女隻身前來，認有機可趁，竟先從其後方擁
    抱A 女，再進而親吻A 女嘴巴，惟遭同樓不知姓名年籍之鄰
    居撞見後，急忙告知A 女之母00000000B （下稱B 女），B
    女立即上樓阻止，因認被告涉犯性騷擾防治法第25條第1 項
    罪嫌。
二、按犯罪事實應依證據認定之，無證據不得認定犯罪事實；不
    能證明被告犯罪者，應諭知無罪之判決，刑事訴訟法第154
    條第2 項、第301 第1 項分別定有明文。又認定犯罪事實所
    憑之證據，雖不以直接證據為限，間接證據亦包括在內，然
    而無論直接或間接證據，其為訴訟上之證明，須達於通常一
    般之人均不致有所懷疑，而得確信其為真實之程度者，始得
    據為有罪之認定（最高法院76年台上字第4986號判例意旨可
    資參照）。另告訴人之告訴，係以使被告受刑事訴追為目的
    ，是其陳述是否與事實相符，仍應調查其他證據以資審認（
    最高法院52年台上字第1300號判例參照）。再者，檢察官對
    於起訴之犯罪事實，應負提出證據及說服之實質舉證責任，
    倘其所提出之證據，不足為被告有罪之積極證明，或其指出
    證明之方法，無從說服法院以形成被告有罪之心證，基於無
    罪推定之原則，自應為被告無罪判決之諭知（最高法院92年
    台上字第128 號判例意旨參照）。
三、公訴人認被告涉犯前開性騷擾罪嫌，無非係以：(1)證人即告
    訴人A 女於警詢、偵查及審判時證述；(2)證人即A 女之姊00
    000000A （下稱C 女）於偵查中之證述；(3)證人即告訴人之
    母B 女於偵查、審判之證述，為其主要論據。惟訊據被告堅
    詞否認何性騷擾犯行，並辯稱：因為A 女要求伊幫其母找工
    作，當時伊剛好騎車經過A 女她們家的前面，A 女在樓梯那
    邊叫伊，伊就下車去跟她講那份工作已經被別人包了，伊沒
    有任何性騷擾之犯行等語。經查：
（一）證人即被害人A 女於警詢時雖指訴：於99年7 月6 日下午
      7 時許，因被告一直約，就跟被告約在住處頂樓，嗣後覺
      得要赴約比較有禮貌，所以伊就到頂樓，與被告聊到一半
      ，突然被告以雙手從後方抱住伊的腰，伊被嚇到轉身，突
      然被告親伊的嘴吧，以右手親摸伊右邊乳房，過程約1 分
      鐘，伊又被嚇到，反應過來才用手推他肩膀，有1 位女生
      （被告女同事）出現在頂樓，當伊看到她時，他看了伊一
      眼就離開頂樓，伊正準備離開頂樓時，伊媽媽（即B 女）
      就上來了，伊也沒有跟伊媽媽說這件事云云（偵卷第6 至
      9 頁）。其於偵訊中證稱：「（問：情形為何？時間？）
      正確日期，我忘記了，但應該也是7 月份，時間也是在晚
      上，…被告他對我說我是不是在躲他，我說沒有，然後被
      告就說晚上的時候，叫我去我家的樓頂，他說他會上去，
      …我有依約上去。」、「（問：他對你猥褻行為態樣為何
      ？）就是在頂樓，我上去之後，對他說你找我要幹嘛，我
      們有稍微聊一下，他是站在我的後方，他有親我」、「（
      問：他，站在你的後方當時他是如何親你？）他從我身後
      ，把我轉過去，就突然親我。」、「（問：你的反應為何
      ？），我也是嚇到，並且推開他」、「（問：他這次就只
      有這樣而已嗎？是）」、「（問：這次他有用手摸你的胸
      部或其他身體碰觸的行為？）我忘記了」、「（問：有任
      何人看到嗎？姓名？年籍？）有一個女的有看到，我不知
      道」（偵卷第54至55頁）。而證人A 女於本院審理時則證
      稱：「（問：99年7 月6 日晚上7 點，可否說明一下在家
      頂樓當晚的經過？）有點忘了。」、「〔問：（提示證人
      A 女99年7 月26日警詢筆錄）請回想當時情況？〕被告說
      要來我家，我說不行，因為被告本來說要來我家，我說不
      行，被告跟我約在頂樓，但是被告後來又打電話給我，我
      沒有接，但是我後來有到頂樓去。頂樓本來只有我跟被告
      ，（A 女開始回想），好像是我剛上去，被告就站在牆的
      旁邊往下看，我問被告你在看什麼，（A 女繼續回想，未
      語）」、「（問：是否有肢體上的接觸？）有。」、「（
      問：是如何的肢體上接觸？）他突然從後面抱住我。」、
      「問：當時對他這個動作有何反應？）有嚇到，所以我就
      轉身，然後他就突然親我嘴巴，我有把他推開，但是因為
      有點嚇到，所以沒有推開成功。」、「（問：在這個過程
      當中有無人上到頂樓去？）有1 個女的，是在我被抱之後
      上到頂樓。」、「（問：那位女士上來時有要找被告或是
      誰？）我不知道他要幹嘛，他就離開了，然後去跟我媽講
      。」、「（問：她離開現場時還有誰在頂樓？）只剩我們
      兩個，沒多久我媽就上來了。」、「（問：你有坐在被告
      大腿上，被告從後面抱著你嗎？）有。」、「（問：前稱
      被告有親吻你及擁抱你都實在否？對。」、「（問：前稱
      你坐在被告大腿上，是你自己坐在被告大腿上嗎？）是我
      站的時候他抱住我，我不記得有坐著，我剛才回答的意思
      ，是被告有從後面抱著我」（院二卷第43至49頁）。經本
      院細閱證人A 女上開警詢、偵查及審判中之證述，證人A
      女上開指訴其遭被告突然擁抱、親吻等性騷擾之情，除A
      女外，並無其他人目睹可資佐證；且A 女就受到性騷擾時
      的行為過程，究係遭被告親吻及摸胸搓揉或僅親吻？究係
      被告「將A 女轉身親吻」或係「A 女因嚇到而轉身親吻」
      ？A 女當時有無坐在被告大腿上等情，於警詢、偵訊、本
      院審理時之證述前後不一致，已非無瑕疵。又證人A 女於
      本院審理時復證述：「（問：案發後有無再跟被告聯絡與
      見面？）有，都有」、「（問：是為了什麼事情聯絡見面
      ？次數為何？）忘了，但是我記得我們有見面，大約1 、
      2 次」、「（問：見面地點？）遛狗時碰到的，是在瑞豐
      夜市的停車場旁邊。」、「（問：碰到後有說什麼？）我
      忘記了，沒有講很久。」（院二卷第47頁）等情，顯見A
      女案發後仍有與被告見過面及講話，此與一般常情被害人
      對加害人避之唯恐不及之態度亦有違背，故A 女證述之內
      容是否全然與事實相符，自非無疑。
（二）證人即告訴人之母B 女於偵訊中證稱：「（問：當時的情
      形為何？）樓下鄰居太太，到我家按門鈴，他對我說我小
      女兒被人家誘惑到頂樓，要我趕快上去，…，我一打開頂
      樓的門，我就看到被告坐在地板上，然後我小女兒被他抱
      著，讓他坐在被告的大腿上，我就叫我女兒說你在幹嘛，
      然後就把我女兒帶離開現場」（偵卷第65頁）；其於本院
      審理時證述：「（問：在頂樓看到被告抱著A 女的姿勢為
      何？）是坐著，兩人都坐著，我女兒坐在被告大腿上，我
      緊張的說不出話來，我說『你們在幹嘛』，我看到我女兒
      沒事，我就說『回家回家』」、「（問：回到家後妳女兒
      有無解釋在頂樓的情況？）沒有」、「（問：妳也沒有問
      ？）沒有」、「（問：事發之後被告還有無與妳女兒有聯
      絡或接觸？）有傳簡訊，我女兒變的很怪，我鄰居說我女
      兒很傻，自動給他摸，給他抱，講的很難聽」、「（問：
      當天有無辦法一眼就認識是被告抱住妳女兒？）我女兒在
      那個時間除了被告外，沒有其他在來往的男子。我現在看
      到在庭的被告，體型就是像當天我看到的一樣，我只是當
      天沒有清楚看到面貌而已。」等情（院二卷第73至79頁）
      。是依證人B 女上開證述內容，證人B 女並未目睹A 女有
      遭被告突然擁抱、親吻等性騷擾，反而係看到被告坐在地
      板上，而A 女坐在被告大腿上等情，且案發後A 女與B 女
      兩人間之互動情形，亦與母親擔心女兒遭性騷擾而會仔細
      詢問或安慰之常情不符。是證人B 女上揭證述，並無法佐
      證A 女指訴被告對其性騷擾乙節為真實，且依B 女上開證
      述案發當時A 女係坐在被告大腿上乙節，亦與起訴法條性
      騷擾防制法第25條第1 項「意圖性騷擾，乘人不及抗拒而
      為親吻、擁抱或觸摸其臀部、胸部或其他身體隱私處之行
      為者」之構成要件有間。
（三）至證人C 女（即A 女之姊）於偵訊中雖證稱：「（問：你
      還記得當時告訴人時如何告訴你？）告訴人一開始沒有告
      訴我，是被告的同事告訴我媽媽，我媽媽跑去頂樓查看，
      我媽媽也有看到當時情形，然後再告訴我，不過這已經是
      第3 次了，我知道這件事情後去追問她，她才告訴我」、
      「（問：你說的第3 次情形為何？）我媽媽對我說，她看
      到被告抱著我妹妹，並且讓我妹妹坐在他的大腿上，我媽
      媽當時有出去阻止，喊說你們在幹嘛，那個男的就馬上跑
      掉。」云云（偵卷第60至62頁）。然證人C 女上開證述，
      既係由追問A 女得知或係由B 女轉告，而非由證人C 女親
      眼目擊A 女有遭被告突然擁抱、親吻等性騷擾，自尚不足
      以為A 女之指訴確與事實相符之積極證據。
四、綜上，被告堅詞否認有上揭公訴意旨所指犯行，而公訴人所
    提出之主要直接證據即被害人A 女之證述，其證述內容先後
    並非一致，已非無瑕疵，是否確屬真實可信，已非無疑。另
    公訴人所提證人B 女、C 女之證述，經本院審酌後均尚不足
    以佐證A 女之指訴確屬真實，已詳如上述。是公訴人所舉之
    證據，其為訴訟上之證明，既無從使本院不致有所懷疑，而
    得確信被告有公訴意旨所指違反性騷擾防制法第25條第1 項
    犯行，自無從使本院形成有罪之確信，則依罪證有疑利於被
    告之證據法則，即不得遽為不利被告之認定。此外，復查無
    其他積極證據足認被告有公訴人所指之上述犯行，揆諸首揭
    說明，被告犯罪尚屬不能證明，自應為被告無罪之諭知。
據上論斷，應依刑事訴訟法第301 條第1 項，判決如主文。
本案經檢察官吳美齡到庭執行職務。
中    華    民    國   100    年    12    月    13    日
                  刑事第二十庭  審判長法  官  林永村   
                                      法  官  蔡書瑜
                                      法  官  李爭春
以上正本證明與原本無異。
如不服本判決應於收受送達後10日內向本院提出上訴書狀，並應
敘述具體理由；如未敘述上訴理由者，應於上訴期間屆滿後20日
內向本院補提理由書（均須按他造當事人之人數附繕本）「切勿
逕送上級法院」。
中    華    民    國   100    年    12    月    13    日
                                      書記官  王資惠